【裁判字號】    89,訴,1852
【裁判日期】    891228
【裁判案由】    毒品危害防制條例
【裁判全文】
臺灣板橋地方法院刑事判決                        八十九年度訴字第一八五二號
    公  訴  人  臺灣板橋地方法院檢察署檢察官
    被      告  甲○○
右列被告因毒品危害防制條例案件，經檢察官提起公訴（八十九年度毒偵字第五三二
四號、第五四七八號），本院判決如左：
    主  文
甲○○施用第一級毒品，處有期徒刑柒月，扣案之第一級毒品海洛因壹包（驗餘淨重
零點貳參公克）沒收並銷燬之。又連續施用第二級毒品，處有期徒刑陸月，扣案之第
二級毒品安非他命貳包（合計淨重貳點陸公克）、吸食器壹組均沒收，其中之第二級
毒品安非他命貳包（合計淨重貳點陸公克）並銷燬之。應執行有期徒刑拾壹月，扣案
之第一級毒品海洛因壹包（驗餘淨重零點貳參公克）、第二級毒品安非他命貳包（合
計淨重貳點陸公克）、吸食器壹組均沒收，其中之第一級毒品海洛因壹包（驗餘淨重
零點貳參公克）、第二級毒品安非他命貳包（合計淨重貳點陸公克）並銷燬之。
    事  實
一、甲○○前曾因施用第二級毒品安非他命案件，經本院於民國八十七年十二月二十
    五日以八十七年度毒聲字第四０八八號裁定送觀察、勒戒後，認無繼續施用毒品
    之傾向，經台灣板橋地方法院檢察署檢察官於八十八年一月十五日以八十七年度
    偵字第二七六三一號案件予以不起訴處分。詎甲○○又因施用第二級毒品，於八
    十八年六月十二日為警方查獲，經本院於八十八年六月十三日以八十八年度毒聲
    字第三六四八號裁定，再次將甲○○送觀察勒戒後，認有繼續施用毒品傾向，經
    本院裁定送強制戒治一年，並於八十八年七月二十八日經台灣板橋地方法院檢察
    署檢察官以八十八年度偵字第一四八四０號以甲○○連續施用第二級毒品案件提
    起公訴，並經本院於八十八年九月十七日以八十八年度易字第三二九０號判處有
    期徒刑六月確定。甲○○嗣於強制戒治經裁定停止戒治付保護管束期間，因違反
    保護管束應遵守事項情節重大，復經本院於八十九年六月二十一日以八十九年度
    毒聲字第三八三九號裁定撤銷停止戒治，甲○○仍不知悔改，基於施用第一級毒
    品海洛因之犯意，於八十九年八月九日，在台北縣板橋市○○街五五巷十二弄二
    號四樓，將第一級毒品海洛因放於香煙內吸食之方式，非法施用第一級毒品海洛
    因一次；另又基於施用第二級毒品安非他命之概括犯意，自八十九年七月間起至
    八十九年八月九日止，在台北縣永和市○○路九三巷五弄四號四樓，以吸食器為
    工具，連續施用第二級毒品安非他命多次。嗣先於八十九年八月二日二十三時三
    十分許，在台北縣永和市○○路九三巷五弄四號四樓，為警方查獲，並扣得其所
    有之第二級毒品安非他命一包（淨重一點公克）、安非他命吸食器一組；再於八
    十九年八月九日凌晨二時三十分許，在台北縣板橋市○○街五五巷十二弄二號四
    樓，為警方再次查獲，並扣得其所有之第一級毒品海洛因一包（驗餘淨重零點二
    三公克）、第二級毒品安非他命一包（淨重一點六公克）。
二、案經台北市政府警察局中正第一分局及台北縣警察局海山分局報請台灣板橋地方
    法院檢察署檢察官偵查起訴。
    理  由
一、右揭事實業據被告甲○○於本院審理中坦承不諱，並有第二級毒品安非他命一包
    （淨重一公克）、安非他命吸食器一組、第一級毒品海洛因一包（驗餘淨重零點
    二三公克）、第二級毒品安非他命一包（淨重一點六公克）等扣案可資佐證。且
    被告於八十九年八月二日二十三時三十分許經警方查獲採尿送驗結果，其尿液有
    安非他命陽性反應，此有八十九年八月八日台北市立療養院煙毒尿液檢驗報告書
    一件在卷可稽；被告於八十九年八月九日凌晨二時三十分許，為警方再次查獲經
    採尿送驗結果，有嗎啡陽性反應及安非他命陽性反應，此亦有台灣檢驗科技股份
    有限公司濫用藥物尿液檢驗報告書一件在卷可憑。又被告前因施用第二級毒品安
    非他命案件，經本院於八十七年十二月二十五日以八十七年度毒聲字第四０八八
    號裁定送觀察、勒戒後，認無繼續施用毒品之傾向，經台灣板橋地方法院檢察署
    檢察官於八十八年一月十五日以八十七年度偵字第二七六三一號案件予以不起訴
    處分，有上開案件不起訴處分書在卷足憑；詎被告又因施用第二級毒品，於八十
    八年六月十二日為警方查獲，經本院於八十八年六月十三日以八十八年度毒聲字
    第三六四八號裁定，再次將被告送觀察勒戒後，認有繼續施用毒品傾向，經本院
    裁定送強制戒治一年，並於八十八年七月二十八日經台灣板橋地方法院檢察署檢
    察官以八十八年度偵字第一四八四０號以被告連續施用第二級毒品案件提起公訴
    ，並經本院於八十八年九月十七日以八十八年度易字第三二九０號判處有期徒刑
    六月確定，被告嗣於強制戒治經裁定停止戒治付保護管束期間，因違反保護管束
    應遵守事項情節重大，復經本院於八十九年六月二十一日以八十九年度毒聲字第
    三八三九號裁定撤銷停止戒治等情，亦有上開案件起訴書、判決書、撤銷停止戒
    治裁定書均在卷可稽；被告於觀察、勒戒，經不起訴處分後五年內三犯毒品危害
    防制條例第十條第一、二項之罪證明確，被告犯行應堪認定。
二、核被告施用海洛因之所為，係犯毒品危害防制條例第十條第一項之施用第一級毒
    品罪；其施用安非他命之所為，係犯同條例第十條第二項之施用第二級毒品罪。
    其非法持有海洛因、安非他命之低度行為，已為渠進而施用之高度行為所吸收，
    均不復另論。先後多次施用第二級毒品之犯行，時間緊接，罪名與犯罪構成要件
    均屬相同，顯係基於概括犯意反覆為之，應依刑法第五十六條連續犯之規定，論
    以一罪並加重其刑。被告所犯二罪，犯意各別，行為互殊，應分論併罰。爰審酌
    被告之品性、犯罪之動機、目的、手段、施用海洛因、安非他命之次數及犯罪後
    態度良好坦承犯行等一切情狀，量處如主文所示之刑，並定其應執行刑，以資懲
    儆。
三、扣案之第一級毒品海洛因壹包（驗餘淨重零點貳參公克）、第二級毒品安非他命
    貳包（合計淨重貳點陸公克），係屬毒品，且屬被告所有供犯本件犯罪所用之物
    ，業據被告警訊中供明在卷，依毒品危害防制條例第十八條第一項前段宣告沒收
    銷燬之。扣案之吸食器壹組，係被告所有供犯罪所用之物，亦據被告供明在卷，
    依刑法第三十八條第一項第二款宣告沒收之。此外電子秤一個，與本件犯罪無直
    接關係，另含海洛因殘渣之注射針筒二支、含安非他命殘渣之吸食器一組，被告
    否認為其所有之物，無證據證明係屬被告所有之物，均不予宣告沒收，應由移案
    機關另行處理。
據上論斷，應依刑事訴訟法第二百九十九條第一項前段、毒品危害防制條例第十條第
一、二項、第十八條第一項前段、刑法第十一條前段、第五十六條、第五十一條第五
款、第三十八條第一項第二款，判決如主文。
本案經檢察官陳孟黎到庭執行職務
中    華    民    國      八十九      年      十二    月    二十八    日
                                      臺灣板橋地方法院刑事第一庭
                                          法  官  毛崑山
右正本證明與原本無異。
如不服本判決，應於判決送達後十日內，向本院提出上訴狀。
                                          書記官  章宏萱
中    華    民    國      八十九      年      十二    月    二十九    日
附錄本案論罪科刑法條全文
毒品危害防制條例第十條：
施用第一級毒品者，處六月以上五年以下有期徒刑。
施用第二級毒品者，處三年以下有期徒刑。
毒品危害防制條例第十八條：
查獲之毒品及專供製造或施用毒品之器具，不問屬於犯人與否，均沒收銷燬之。但合
於醫藥或研究之用者，得不予銷燬。
前項合於醫藥或研究用毒品或器具之管理辦法，由法務部會同行政院衛生署定之。


司法院資訊處製作；財團法人民間司法改革基金會備份。
